【裁判字號】    98,易,1094
【裁判日期】    980428
【裁判案由】    詐欺等
【裁判全文】
臺灣臺中地方法院刑事判決              98年度易字第1094號
公  訴  人  臺灣臺中地方法院檢察署檢察官
被      告  乙○○
                    （另案
上列被告因詐欺等案件，經檢察官提起公訴（98年度偵字第5280
號），被告就被訴事實為有罪之陳述，本院於聽取當事人之意見
後，認宜由受命法官獨任行簡式審判程序，判決如下：
    主    文
乙○○意圖為自己不法之所有，以詐術使人將本人之物交付，累
犯，處拘役伍拾玖日，易科罰金，以新台幣壹仟元折算壹日；又
竊盜，累犯，處有期徒刑伍月，如易科罰金，以新台幣壹仟元折
算壹日。
    犯罪事實
一、乙○○曾於九十七年一月二日因二次犯偽造文書罪經本院各
    判處有期徒刑三月確定，於九十七年一月二十八日因贓物案
    件經本院判處有期徒刑三月確定，經裁定應執行有期徒刑八
    月確定，於九十七年七月三十日縮刑期滿執行完畢，詎仍不
    知悔改，竟意圖為自己不法之所有，於九十七年十二月十八
    日中午十二時許，在台中市○區○○路六十七號「大都會網
    咖」內，向甲○○佯稱：伊有辦法用新台幣（下同）一千元
    之鈔票，向他人兌換六千元云云，致甲○○陷於錯誤，遂於
    同日下午二時許，在台中市○區○○○街與成功路口，交付
    九百元予乙○○，乙○○則佯裝前往該處之「全家便利商店
    」前，與事先以電話聯絡，駕駛車牌號碼０六五五
    ─ＵＲ之自用小客車之不知情之「阿豐」接觸、交談，待阿
    豐離去之後再向甲○○佯稱該九百元連同自己的一千元已交
    付對方，須前往台中市○○路與繼光街口之某處網咖領取六
    千元云云，並趁隙逃逸，因而詐得九百元得逞。復於同年月
    二十一日下午一時至二時許間某時，在台中市○區○○路八
    號「順發三Ｃ台中店」，見上該店址地下一樓之維修部待修
    區之人員離去，見有機可趁，竟意圖為自己不法之所有，進
    入該維修區內，竊取許銘所管領由客戶送修之微星ＭＳＩ
    牌筆記型電腦一台（型號Ｍ六七三Ｓ三五五八ＢＳ號，序號
    Ｍ六七三０五三ＴＣＺ0000000000號），另欲拿
    取一客戶送修之十九吋ＶＩＥＷＳＯＮＩＣＶＸ一九六二Ｗ
    Ｍ寬螢幕之液晶螢幕，乃先持上開筆記型電腦離去再向朋友
    借機車，直至下午五時許之密接時間再前往上開地點竊得上
    開螢幕一台，因而接續竊得上開二件電器用品得逞，於翌日
    前往台中市○區○○路之某處跳蚤市場，以八千元之代價將
    上開二件竊得之物品變賣予不知情之攤販，嗣因甲○○報警
    處理，員警通知乙○○到案說明時，適員警正檢閱許銘先
    前報案時提出之監視錄影畫面而發現乙○○亦涉竊盜犯行，
    因而查獲，並扣得其身上之處分贓物之剩餘款一千零六十六
    元。
二、案經甲○○、許銘訴由台中市警察局第一分局移送臺灣臺
    中地方法院檢察署檢察官偵查起訴。
    理    由
一、上揭事實，業據被告於偵審中坦承不諱，核與被害人甲○○
    於警訊中指訴遭詐騙之經過相符及證人許銘於警訊、偵訊
    及於本院審理時結證遭竊之情節相符，另有監視錄影照片六
    張、換貨單一張及銷贓現場照片二張附卷可憑，另有贓款一
    千零六十六元扣案可稽，本案事證明確。另被告對於詐得之
    款項辯稱係九百元而非一千元等語，經查：證人甲○○雖於
    警訊中指稱伊交付給被告之金額為一千元云云，惟查：本案
    證人是否確實將一千元整交付被告，並無其他佐證，惟依被
    告到案後從未否認詐騙，僅對交付之金額為一千元或九百元
    與被害人有不同之描述，而上開金額為一千或九百元對於被
    告之刑責影響不大，對於其民事應負之責任亦僅有一百元之
    差異，被告實無就此故為與事實相異之描述之理，況依上開
    詐欺案件被害人受騙之經過，顯然被害人是誤以為被告有換
    取假鈔之管道，被告佯以自己有一百元可湊至一千元來詐騙
    被害人，自然比全部拿被害人之真鈔去換取，較亦取得被害
    人之信任，本院認就此部分，以被告所述之金額為可採，附
    此敘明。被告犯行洵堪認定，依法應予論科。
二、核被告所為係犯刑法第三百三十九條第一項之詐欺取財罪及
    同法第三百二十條第一項之竊盜罪。被告於同一地點選定竊
    取之物品後分二次於同日之不同時間拿取，受害之監督權人
    為同一人，於拿取第一項物品後，於接續之時間尋找適合之
    交通工具以便載運第二項物品，業據被告自承在卷，其先後
    拿取物品之行為，顯係於密接之時間，基於接續之犯意為接
    續之竊盜犯行，應為接續犯而論以一罪。公訴人雖未就上開
    竊取液晶螢幕之犯行於起訴書中載明，惟上開犯行業經蒞庭
    檢察官當庭擴張起訴事實，本院自得一併審酌，附此敘明。
    查被告曾於九十七年一月二日因二次犯偽造文書罪，經本院
    各判處有期徒刑三月確定，於九十七年一月二十八日因贓物
    案件經本院判處有期徒刑三月確定，經裁定應執行有期徒刑
    八月確定，於九十七年七月三十日縮刑期滿執行完畢，有台
    灣高等法院被告前案紀錄表一紙附卷可憑，其於有期徒刑執
    行完畢後之五年內再故意犯
    本件有期徒刑以上之罪，為累犯，均依法加重其刑。被告所
    犯上開二罪間犯意各別，罪名亦殊，應分論併罰。爰審酌被
    告素行不良，利用他人對伊之信賴而騙取他人之金錢，及趁
    隙竊取無人看管之待修電器，所詐騙金錢僅九百元，竊取物
    品之價值不高，出賣所得利益為八千元，犯後業經坦承犯行
    之態度等一切情狀，各量處如主文所示之刑，並諭知易科罰
    金之折算標準。
據上論斷，應依刑事訴訟法第二百七十三條之一第一項、第二百
九十九條第一項前段，刑法第三百三十九條第一項、第三百二十
條第一項、第四十七條第一項、第四十一條第一項前段，刑法施
行法第一之一條第一項、第二項前段，判決如主文。
中    華    民    國    98    年    4     月    28    日
                  刑事第四庭    法  官  陳如玲
以上正本證明與原本無異。
如不服本判決應於收受判決後10日內向本院提出上訴書狀，並應
敘述具體理由；其未敘述上訴理由者，應於上訴期間屆滿後20日
內向本院補提理由書（均須按他造當事人之人數附繕本）「切勿
逕送上級法院」。
                                書記官  童淑芬
中    華    民    國    98    年    4     月    28    日
附錄論罪科刑法條
中華民國刑法第339條
（普通詐欺罪）
意圖為自己或第三人不法之所有，以詐術使人將本人或第三人之
物交付者，處5年以下有期徒刑、拘役或科或併科1千元以下罰金
。
以前項方法得財產上不法之利益或使第三人得之者，亦同。
中華民國刑法第320條
（普通竊盜罪、竊佔罪）
意圖為自己或第三人不法之所有，而竊取他人之動產者，為竊盜
罪，處 5 年以下有期徒刑、拘役或 5 百元以下罰金。
意圖為自己或第三人不法之利益，而竊佔他人之不動產者，依前
項之規定處斷。
前二項之未遂犯罰之。前二項之未遂犯罰之。


司法院資訊處製作；財團法人民間司法改革基金會備份。
